臺灣桃園地方法院刑事判決                          九十年度易字第二六五五號
    公  訴  人  臺灣桃園地方法院檢察署檢察官
    被      告  乙○○
右列被告因竊盜案件，經檢察官提起公訴（九十年度偵字第一七四六八號），本院判
決如左：
    主  文
乙○○於夜間侵入住宅竊盜未遂，處有期徒刑陸月，如易科罰金，以佰元折算壹日
。
    事  實
一、乙○○意圖為自己不法所有，於民國九十年十月十五日凌晨零時十九分許之夜間
    ，見甲○○位於桃園縣中壢市○○路三六四巷十四號住宅鐵門未拉下，便侵入甲
    ○○上址住宅內欲行竊，甲○○見狀立即報警，乙○○在上址儲藏室內著手翻動
    東西時即為警查獲而未遂。
二、案經甲○○訴由桃園縣警察局中壢分局報請臺灣桃園地方法院檢察署檢察官偵查
    起訴。
    理  由
一、訊據被告乙○○對其於右揭時地侵入被害人甲○○住處之事實固不否認，惟辯稱
    ：其是肚子餓，想找東西吃，並未偷竊云云。經查：右揭時、地犯罪事實，除據
    被告為前開自白外，並經告訴人甲○○於警詢及本院審理中指訴：「‧‧‧當時
    約晚上十二點多，我正在做生意，看見有一個人從我家門口走過去看一下又離開
    ，過約十分鐘，這個人就回到我家門口並直接衝進去我家，‧‧‧我馬上向攤位
    對面正在臨檢的警察報警，並一起到我家查看，‧‧‧我與警察進入屋內，被告
    就在我家樓下儲藏室翻東西‧‧‧被告已經有翻東儲藏室內的物品，‧‧‧儲藏
    室內沒有放置食物，只有擺置雜物而已」等語綦詳，核與被告自白部分相符，被
    告雖辯稱係肚子餓想入內找東西吃，然其既係在儲藏室內為警查獲，且已翻動儲
    藏室內之物品，顯已著手前開竊盜犯行，而因被害人報警查獲而不遂之犯行，即
    堪認定，另其前開辯詞，顯屬事後卸責之詞，委不足採。是本件事證明確，被告
    犯行堪以認定，應予依法論科。
二、核被告所為，係犯刑法第三百二十一條第二項、第一項第一款之夜間侵入住宅竊
    盜未遂罪。被告已著手於犯罪行為之實施，而未至將所竊財物移入自己實力支配
    程度之結果，為未遂犯，應依刑法第二十六條前段之規定減輕其刑。爰審酌被告
    犯罪動機、目的、被告之品行、智識程度、手段係於夜間侵入住宅竊盜對住戶造
    成之生命、身體、財產安全之威脅、犯罪後坦承犯行等一切情狀，量處如主文所
    示之刑，並諭知易科罰金之折算標準，以資懲儆。
據上論斷，應依刑事訴訟法第二百九十九條第一項前段，刑法第三百二十一條第二項
、第一項第一款、第二十六條前段、第四十一條第一項前段，罰金罰鍰標準條例第二
條，判決如主文。
本案經檢察官吳廣莉到庭執行職務。
中      華      民      國      九十一    年      五    月    二十二    日
                              臺灣桃園地方法院刑事第一庭
                              審判長法  官  吳  爭  奇
                                    法  官  范  明  達
                                    法  官  胡  芷  瑜
右正本證明與原本無異。
如不服本判決，應於判決送達後十日內向本院提出上訴狀 (應附繕本)，上訴於臺灣
高等法院。
                                    書記官  劉  晨  輝
中      華      民      國      九十一    年      五    月    二十七    日
附錄論罪科刑依據之法條：
刑法第三百二十一條
犯竊盜罪而有左列情形之一者，處六月以上五年以下有期徒刑：
一、於夜間侵入住宅或有人居住之建築物、船艦或隱匿其內而犯之者。
二、毀越門扇、牆垣或其他安全設備而犯之者。
三、攜帶兇器而犯之者。
四、結夥三人以上而犯之者。
五、乘火災、水災或其他災害之際而犯之者。
六、在車站或埠頭而犯之者。
前項之未遂犯罰之。
